台灣台北地方法院民事判決
原　　　告　　台灣中小企業銀行股份有限公司
法定代理人　　戊○○
訴訟代理人　　丁○○
被　　　告　　大霆設計工程有限公司
　　　　　　　（原名逢基裝潢工程有限公司）
兼法定代理人　丙○○原名許詠.
被　　　告　　乙○○
　　　　　　　甲○○
上列當事人間請求清償借款事件，本院於中華民國96年 7月16日
言詞辯論終結，判決如下：
    主  文
被告大霆設計工程有限公司、丙○○、乙○○、甲○○應連帶給
付原告新台幣壹佰拾萬捌仟零貳拾玖元及如附表一所示之利
息暨違約金。
被告丙○○、乙○○應連帶給付原告新台幣陸拾萬肆仟貳佰伍
拾陸元及如附表二所示之利息暨違約金。
被告丙○○應給付原告新台幣肆萬壹仟佰捌拾玖元，及其中新
台幣萬捌仟零拾陸元部分如附表三所示之利息暨違約金。
訴訟費用由被告連帶負擔三分之二，餘由被告丙○○、乙○○連
帶負擔。
本判決第一項、第二項分別於原告以新台幣肆拾伍萬元、新台幣
貳拾萬元或同面額之中央政府建設公債九十一年度甲類第七期債
票供擔保後，得假執行。
本判決第三項，得假執行。
    事實及理由
甲、程序方面：
一、按當事人得以合意定第一審管轄法院，但以關於由一定法律
    關係而生之訴訟為限，前項合意，應以文書為之，民事訴訟
    法第24條定有明文。本件依兩造所簽定之授信約定書第12條
    約定，兩造合意以本院為契約涉訟時之第一審管轄法院，是
    以原告向本院提起本件訴訟，核與首揭規定，尚無不合，合
    先敘明。
二、本件被告未於言詞辯論期日到場，核均無民事訴訟法第 386
    條所列各款情形，爰依原告之聲請，由其一造辯論而為判決
    。
乙、實體方面：
一、原告主張：
(一)關於大霆公司借款部分：
    被告大霆設計工程有限公司（下稱大霆公司）於民國93年12
    月 6日邀同被告丙○○、乙○○、甲○○為連帶保證人向原
    告借款新台幣（下同） 2,000,000元，約定借款期間自93年
    12月7日起至98年12月7日止分期清償，自實際撥款日起，按
    月平均攤還本息，約定利息按原告基準利率加週年利率2.81
    ％機動計息。如逾期償還本息時，即喪失期限利益，且逾期
    在6個月以內者，應另按上開利率10％，超過6個月以上部分
    ，應另按上開利率之20％加計違約金。詎被告大霆公司僅繳
    付本息至95年10月7日止，依兩造所簽訂之授信約定書第5條
    第 1項規定，本件系爭借款債務視為全部到期，目前被告大
    霆公司尚餘及如主文第一項所示之金額、利息及違約金未清
    償，經原告多次催討，均置之不理，被告丙○○、乙○○、
    甲○○為連帶保證人，依約應負連帶清償責任，爰依消費借
    貸及連帶保證之法律關係，請求被告連帶給付及如主文第一
    項所示之金額及如附表一所示之利息、違約金。
(二)關於丙○○微型企業創業貸款部分：
    被告丙○○邀同被告乙○○為連帶保證人於92年10月30日與
    原告簽立微型企業創業貸款契約書，向原告借款 1,000,000
    元，約定借款期間自92年10月30日起至98年10月30日止，寬
    限期一年，寬限期內按月繳付利息，寬限期滿後自93年11月
    30日起分60期，按月平均攤還本息，約定利息按週年利率 3
    ％固定計息，如逾期未還款者，則取消前揭優惠利率，並改
    按原貸款利率加郵政儲金一年期定期儲蓄存款機動利率加週
    年利率3％，即週年利率7.525％固定計付。如逾期償還本息
    時，即喪失期限利益，且逾期在 6個月以內者，應另按上開
    利率10％，超過 6個月以上部分，應另按上開利率之20％加
    計違約金。詎被告丙○○僅繳付本息至95年 9月30日止，依
    兩造所簽訂之授信約定書第5條第1項第 1款規定，本件系爭
    借款債務視為全部到期，目前被告丙○○尚餘及如主文第二
    項所示之金額、利息及違約金未清償，經原告多次催討，均
    置之不理，被告乙○○為連帶保證人，依約應負連帶清償責
    任，爰依消費借貸及連帶保證之法律關係，請求被告連帶給
    付及如主文第二項所示之金額及如附表二所示之利息、違約
    金。
(三)關於被告丙○○信用卡消費款部分：
    被告丙○○於92年12月1日向原告申請COMBO信用卡持用消費
    ，額度為60,000元。依信用卡約定條款第14條約定，被告丙○○於原告之結帳日為每月 7日，依約應於繳款截止日即每
    月21日前將當期之應付帳款繳付於本行；持卡人若選擇以循
    環信用之方式繳納款項，依信用卡約定條款第15條第 3項約
    定，各筆循環信用利息之計算，係自各筆帳款入帳日起，依
    帳款餘額以優惠利率週年利率18.8％計算至該筆帳款結清日
    止；而持卡人若未於每月應繳款截止日前付清最低應繳金額
    或遲誤繳款期限者，另應依下列方式收取逾期手續費（即違
    約金）：1、延滯第1個月：當月計付逾期手續費100元。2、
    延滯第2個月：當月計付逾期手續費300元。3、延滯第3個月
    （含）以上者：每月計付逾期手續費 600元，直至清償日止
    。被告丙○○於原告核發上開信用卡後，即陸續為簽帳消費
    ，截至96年5月7日止計簽帳消費本金為38,036元，詎被告丙○○自96年5月7日起即未依約按月繳付最低應繳金額，屢經
    催繳，被告丙○○尚餘及如主文第三項所示之金額、利息及
    違約金迄未清償，依上開信用卡約定約定條款第21條第 2項
    第2款、第7款及第22條第 2項之約定，其債務視同全部到期
    ，爰依信用卡契約之法律關係，請求被告丙○○給付及如主
    文第三項所示之金額及如附表三所示之利息、逾期手續費（
    即違約金）。
(四)原告之聲明：
   １、如主文第一項、第二項、第三項所示。
   ２、原告願以中央政府建設公債91年度甲類第7期債票供擔保
       ，請准宣告假執行。
二、本件被告未於言詞辯論期日到場，亦未提出書狀作何聲明或
    陳述。
三、本院得心證之理由：
(一)按借用人應於約定期限內，返還與借用物種類、品質、數量
    相同之物，民法第 478條前段定有明文。又保證債務之所謂
    連帶，係指保證人與主債務人負同一債務，對於債權人各負
    全部給付之責任者而言，此觀之民法第272條第1項規定亦明
    ，並有最高法院45年度台上字第1426號判例可資參照。
(二)經查，原告主張上開事實，業據提出借據 1件、微型創業貸
    款契約書及借據1件、信用卡申請書暨約定條款1件、授信約
    定書4件、連線交易查詢單4件、信用卡消費交易明細表 4件
    等文件為證。被告則對於原告主張之事實，於相當時期受合
    法通知，而於言詞辯論期日不到場，亦未提出準備書狀爭執
    ，依民事訴訟法第280條第3項前段準用同條第 1項前段之規
    定，視同自認原告之主張。從而，原告依據消費借貸及連帶
    保證之法律關係，請求被告連帶給付如主文第一項所示之金
    額及如附表一所示之利息、違約金；請求被告丙○○、乙○○連帶給付如主文第二項所示之金額及如附表二所示之利息
    、違約金；請求被告丙○○給付如主文第三項所示之金額及
    如附表三所示之利息、違約金，於法有據，應予准許。
四、關於本判決主文第一項、第二項，原告陳明願供擔保，請求
    宣告假執行，核無不合，茲酌定擔保金額，予以准許。至本
    判決主文第三項，因所命給付之金額未逾 500,000元，爰依
    民事訴訟法第389條第 1項第5款之規定，依職權宣告假執行
    。
五、訴訟費用負擔之依據：民事訴訟法第85條第1 項但書、第85
    條第2 項。
中　　華　　民　　國　　96　　年　　 7　　月　　23　　日
  　　　　　　　　         民事第二庭    法　官   黃蓓蓓
以上正本係照原本作成。
如對本判決上訴，須於判決送達後20日內向本院提出上訴狀。
中　　華　　民　　國　　96　　年　　 7　　月　　23　　日
                                     法院書記官   劉碧輝
